【裁判字號】    99,智附民,3
【裁判日期】    990806
【裁判案由】    違反著作權法
【裁判全文】
臺灣高雄地方法院刑事附帶民事訴訟判決
原      告  得利影視股份有限公司
法定代理人  甲○○
訴訟代理人  丙○○
被      告  乙○○
上列被告因違反著作權法案件（本院99年度智易字第5 號），經
原告提起附帶民事訴訟，請求損害賠償，本院於民國99年7 月20
日言詞辯論終結，判決如下：
    主      文
被告應給付原告新臺幣伍萬元，及自民國九十九年一月三十日起
至清償日止，按週年利率百分之五計算之利息。
原告其餘之訴駁回。
本判決第一項得假執行。
原告其餘假執行之聲請駁回。
    事實及理由
一、原告起訴主張之陳述及聲明如附件刑事附帶民事訴訟起訴狀
    所載。
二、被告則以：原告所受損害並未達新臺幣（下同）100 萬元，
    故其起訴請求賠償金額過高，顯不合理，請求駁回原告之訴
    等語。
三、按附帶民事訴訟之判決，應以刑事訴訟判決所認定之事實為
    據，刑事訴訟法第500 條前段定有明文。本件被告乙○○明
    知其所購得如附表所示影音光碟，均係侵害原告著作財產權
    之重製光碟，竟未經原告同意，基於以出租之方式侵害原告
    著作權之犯意，自97年6 、7 月起至98年3 月7 日為警查獲
    止，在其所經營之「冠豪影視社」，以每片30至40元之價格
    出租予不特定人，而侵害原告著作權等等事實，業經本院99
    年度智易字第5 號刑事判決認定屬實，並認被告係犯著作權
    法第92條之擅自以出租之方法侵害他人之著作財產權罪，而
    判處拘役50日，如易科罰金，以1,000 元折算1 日在案，有
    該刑事判決書附卷可稽。故原告主張之事實，自堪信為真實
    。因此，原告依著作權法第88條第1 項前段規定，請求被告
    賠償損害，於法有據。
四、再按因故意或過失不法侵害他人之著作財產權或製版權者，
    負損害賠償責任。數人共同不法侵害者，連帶負賠償責任。
    前項損害賠償，被害人得依下列規定擇一請求：一、依民法
    第216 條之規定請求。但被害人不能證明其損害時，得以其
    行使權利依通常情形可得預期之利益，減除被侵害後行使同
    一權利所得利益之差額，為其所受損害。二、請求侵害人因
    侵害行為所得之利益。但侵害人不能證明其成本或必要費用
    時，以其侵害行為所得之全部收入，為其所得利益。依前項
    規定，如被害人不易證明其實際損害額，得請求法院依侵害
    情節，在1 萬元以上1 百萬元以下酌定賠償額。如損害行為
    屬故意且情節重大者，賠償額得增至5 百萬元。著作權法第
    88條定有明文。經查，原告並未能舉證其所受之損害額為何
    ，而被告復未陳報其侵害行為所得利益，足認原告確實不易
    證明其實際損害額。是以，本件應適用著作權法第88條第3
    項規定以定賠償額。本院審酌原告受侵害之視聽著作為9 部
    ，而被告持有侵害原告著作財產權之重製光碟數量為23片，
    且被告以每片約30至40元之價格出租，販售期間約7 、8 月
    ，及被告侵害之情節尚非重大等一切情事，酌定原告請求賠
    償之金額應以5 萬元為適當。
五、從而，原告請求被告應給付5 萬元，及自附帶民事訴訟起訴
    狀繕本送達翌日即99年1 月30日起至清償日止按週年利率5
    ％計算之利息，為有理由，應予准許。逾此範圍，為無理由
    ，應予駁回。又訴訟費用並未在刑事訴訟法第491 準用之列
    ，毋庸命當事人負擔，附此敘明。
六、本判決主文第一項所命給付之金額因未逾50萬元，依刑事訴
    訟法第491 條第10款準用民事訴訟法第389 條第1 項第5 款
    之規定，應依職權宣告假執行。至原告就敗訴部分所為假執
    行之聲請，因訴之駁回而失所依據，不予准許。
七、本案事證已臻明確，兩造其餘主張及陳述，經本院審酌後認
    與判決結果無影響，爰不再予逐一論列，附此敘明。
據上論結，本件原告之訴一部為有理由，一部為無理由，依刑事
訴訟法第502 條、第491 條第10款、民事訴訟法第389 條第1 項
第5 款，判決如主文。
中    華    民    國    99    年    8     月    6     日
                  刑事第十四庭  法  官   林揚奇
以上正本證明與原本無異。
如對本判決上訴，須於判決送達後10日之不變期間內，向本院提
出上訴狀。
本判決非對於刑事訴訟之判決有上訴時不得上訴。
中    華    民    國    99    年    8     月    6     日
                                書記官   何明昌
附表：
┌──┬───────────┬────────┬──┐
│編號│      片名            │    片商        │片數│
├──┼───────────┼────────┼──┤
│ 1  │     奪魂鋸5          │    中藝        │ 1  │
├──┼───────────┼────────┼──┤
│ 2  │    神鬼傳奇          │    環球        │ 2  │
├──┼───────────┼────────┼──┤
│ 3  │ 歌舞青春3；畢業季    │    傅偉        │ 4  │
├──┼───────────┼────────┼──┤
│ 4  │ 地獄怪客2；金甲軍團  │    環球        │ 2  │
├──┼───────────┼────────┼──┤
│ 5  │     刺客聯盟         │    環球        │ 1  │
├──┼───────────┼────────┼──┤
│ 6  │     海角七號         │    果子        │ 1  │
├──┼───────────┼────────┼──┤
│ 7  │    零度莫斯科        │    新力        │ 2  │
├──┼───────────┼────────┼──┤
│ 8  │  越獄風雲第三季      │    福斯        │ 4  │
├──┼───────────┼────────┼──┤
│ 9  │       鷹眼           │   夢工廠       │ 6  │
└──┴───────────┴────────┴──┘

司法院資訊處製作；財團法人民間司法改革基金會備份。
